# 所得税费用问题【请教陈老师】

提问人：Accountlxy 时间：2015-06-11 12:26:06
企业因无形资产加计50%，形成税会差异无需要确认递延所得税资产。请问下面这个税法规定，形成的可结转的抵免税额，是否有必要确认递延所得税资产？ 为什么？
企业购置并实际使用《优惠目录》规定的环境保护、节能节水、安全生产等专用设备的，该专用设备的投资额的10%可以从企业当年的应纳税额中抵免；当年不足抵免的，可以在以后 5 个纳税年度结转抵免。

回答人：chenyiwei
1 、无形资产加计扣除导致其计税基础大于账面价值，形成的可抵扣暂时性差异，如 2 楼aegis所述，根据《企业会计准则第 18 号——所得税》第十三条的“初始确认豁免”规定，不确认递延所得税。 2 、企业购置并实际使用《优惠目录》规定的环境保护、节能节水、安全生产等专用设备的投资额的 10 ％对所得税的抵免，因当年不足抵免而需结转以后年度抵免的部分，应根据《企业会计准则第 18号——所得税》第十五条的规定处理，即以未来剩余抵免年限内很可能获得用来抵扣可抵扣亏损和税款抵减的未来应纳税所得额为限，确认相应的递延所得税资产。

提问人：Accountlxy 时间：2015-06-11 20:44:19
陈老师， 2 楼的解释我知道，但我理解不透他与您第二条所述的专用设备加计抵免税额之间有什么实质的区别？

回答人：chenyiwei
加计扣除是对税基的调整；投资抵免是直接抵减应纳税额，不是体现为某个单项资产或负债的暂时性差异，所以不受“初始确认豁免”限制。

提问人：zengfengxia 时间：2015-06-16 10:43:55
加计扣除和投资抵免是不是只是字面表达不同，实质是一样的，都是随着资产的确认而增加所得税收益，都是在初始确认是不应当应纳税所得额不影响会计利润？

回答人：chenyiwei
投资抵免是直接抵减税额，不影响资产的计税基础，因此对投资抵免确认递延所得税资产适用所得税准则第十五条，不是第十三条，这与加计扣除不同。